【裁判字號】    89,易緝,378
【裁判日期】    890811
【裁判案由】    贓物
【裁判全文】
台灣台中地方法院刑事判決                        八十九年度易緝字第三七八號
    公  訴  人  台灣台中地方法院檢察署檢察官
    被      告  丙○○
右列被告因贓物案件，經檢察官提起公訴（七十七年度偵字第四二一四號）及移送併
案審理（七十七年度偵字第四四七八號），本院判決如左：
    主    文
丙○○收受贓物，處有期徒刑參月，如易科罰金，以參拾元折算壹日。
    事  實
一、丙○○明知不詳年籍綽號「阿波」（起訴書誤載為「阿利」）之成年男子於民國
    七十七年二月間某日，在台北市文山區景美國中附近（起訴書誤載為台中市○○
    路一四五巷二三弄二○號前）所交付懸掛號碼００六─四六一０號車牌二面之小
    客車一部（原車號為００五─六八七七號之小客車業經發還），以及號碼為００
    五─二０五０號、００一─八六九一號及０八九─五九七一號之車牌各兩面（０
    八九─五九七一號車牌二面業經發還），均係屬來路不明之贓物（該小客車係勇
    翔交通有限公司所有，於七十六年七月十八日上午零時許，在台北縣新店市○○
    路六三巷四號遭不詳姓名之人所竊；號碼００六─四六一０號車牌二面，係保證
    責任台北市第二計程汽車運輸合作社所有，於七十六年七月二十一日上午十時許
    ，在不詳處所發現失竊；號碼００五─二０五０號車牌二面，係連春計程汽車有
    限公司，於七十六年七月十八日上午十時三十分許，在不詳處所發現失竊；號碼
    ００一─八六九一號車牌二面，係乙○○○計程汽車股份有限公司所有，於七十
    六年七月十九日上午十時十分許，在不詳處所發現失竊；號碼０八九─五九七一
    號車牌二面，係信吉交通事業有限公司所有，於七十六年十二月二十四日上午五
    時三十分至六時三十分間，在台中市○區○○○街二０號前遭竊），竟仍予同時
    收受，而將該小客車供己代步之用。嗣於七十七年五月二十二日上午九時三十分
    許，丙○○駕駛上開失竊之贓物車，行經台中市○○路及健行路交岔口前，為警
    當場自該車內查獲號碼為００五─二０五０號、００一─八六九一號及０八九─
    五九七一號之車牌各兩面，以及帆布袋二個、斧頭一把、布繩一條、口罩一個、
    瓦斯噴霧器一瓶及咖啡手提袋一個（內有衣物），並至丙○○位於台中市○○路
    一四五巷二三弄二○之三號之租住處五樓查獲尖刀一把，甫循線獲悉上情。
二、案經台中市警察局第二分局報請臺灣臺中地方法院檢察署檢察官偵查起訴。
    理  由
一、訊據被告丙○○對於上開事實均坦認不諱，並有被害人甲○○及丁○○於警局中
    指述詳實，且有照片六幀、贓物認領保管收據、登記書、車輛車牌失竊作業─查
    詢車牌認可資料、車籍作業系統─查詢認可資料在卷足憑，以及上開車牌扣案足
    證，是被告上開自白，核與事實相符。此外該小客車係勇翔交通有限公司所有，
    於七十六年七月十八日上午零時許，在台北縣新店市○○路六三巷四號遭不詳姓
    名之人所竊；號碼００六─四六一０號車牌二面，係保證責任台北市第二計程汽
    車運輸合作社所有，於七十六年七月二十一日上午十時許，在不詳處所發現失竊
    ；號碼００五─二０五０號車牌二面，係連春計程汽車有限公司，於七十六年七
    月十八日上午十時三十分許，在不詳處所發現失竊；號碼００一─八六九一號車
    牌二面，係乙○○○計程汽車股份有限公司所有，於七十六年七月十九日上午十
    時十分許，在不詳處所發現失竊；號碼０八九─五九七一號車牌二面，係信吉交
    通事業有限公司所有，於七十六年十二月二十四日上午五時三十分至六時三十分
    間，在台中市○區○○○街二０號前遭竊，而均屬遭竊贓物之情，業據被害人甲
    ○○及丁○○於警訊中陳明在卷，復有贓物認領保管收據、登記書、車輛車牌失
    竊作業─查詢車牌認可資料及車籍作業系統─查詢認可資料附卷可稽，是該小客
    車及車牌共八面確係失竊之贓車及車牌，已可認定。本件事證已臻明確，被告犯
    行洵堪認定。
二、被告丙○○明知綽號「阿波」者所交付之上開物品均係贓物仍予收受。核被告丙
    ○○所為，係犯刑法三百四十九條第一項之收受贓物罪。被告以一行為同時收受
    勇翔交通有限公司等數被害人失竊之贓物，侵害數人之財產法益，係以一行為而
    觸犯數罪名，為想像競合犯，應從一重處斷。另移送併案審理部分，因與本件公
    訴人已起訴論罪部分之犯罪事實，其基本事實同一，應為起訴效力所及，本院自
    應併予審究。爰審酌被告犯罪之動機、目的、手段、收受贓物對被害人追償造成
    困難，其犯罪後坦認犯行，犯罪後之態度尚稱良好等一切情狀，量處如主文所示
    之刑，並諭知易科罰金之折算標準。按被告犯罪後，戡亂時期罰金罰鍰提高標準
    條例（八十年五月六日修正法規名稱為罰金罰鍰提高標準條例）第二條業已於八
    十二年二月五日修正公布，於同年月七日施行，是被告犯罪後法律已有變更，比
    較新舊法之結果，以舊法所定「刑法第四十一條易科罰金者，均就其原定數額提
    高為十倍折算一日；法律所定罰金數額未依本條例提高倍數，或其處罰法條無罰
    金刑之規定者，亦同。」較新法所定「依刑法第四十一條易科罰金者，均就其原
    定數額提高為一百倍折算一日；法律所定罰金數額未依本條例提高倍數，或其處
    罰法條無罰金刑之規定者，亦同。」有利於被告，依刑法第二條第一項但書之規
    定，應適用最有利於被告之舊法，即行為時之戡亂時期罰金罰鍰提高標準條例第
    二條為本案易科罰金折算之標準。至扣案之號碼００一─八六九一號、００六─
    四六一０號及００五─二０五０號之車牌各兩面，因非被告所有，而分別係被害
    人所有，是尚非得予以宣告沒收，附此敘明。另扣案之帆布袋二個、斧頭一把、
    布繩一條、口罩一個、瓦斯噴霧器一瓶、咖啡手提袋一個（內有衣物）及尖刀一
    把，業經被告丙○○否認為其所有，此外復查無其他積極證據足證上開扣案物品
    ，係供本件犯罪所用之物，是爰不另為沒收之諭知。
據上論斷，應依刑事訴訟法第二百九十九條第一項前段，刑法第二條第一項但書、第
三百四十九條第一項、第五十五條、第四十一條，八十二年二月五日修正公布之罰金
罰鍰提高標準條例第一條前段，戡亂時期罰金罰鍰提高標準條例第二條，判決如主文
。
中      華      民      國    八十九      年      八      月    十一    日
                              台灣台中地方法院刑事第六庭
                                  法  官  許  惠  瑜
右正本證明與原本無異。
如不服本判決，應於送達後十日內向本院提出上訴狀(須附繕本)，上訴於台灣高等
法院台中分院。
                                  書記官
中      華      民      國    八十九      年      八      月    十四    日


司法院資訊處製作；財團法人民間司法改革基金會備份。
